臺灣新竹地方法院刑事判決　　　　　　　　　　　　　九十一年度易緝字第四九號
　　公　訴　人　臺灣新竹地方法院檢察署檢察官
　　被　　　告　丁○○
右列被告因竊盜案件，經檢察官提起公訴（九十一年度偵字第八一六號），本院判決
如左：
    主  文
丁○○結夥三人以上竊盜，未遂，處有期徒刑肆月，如易科罰金，以佰元折算壹日
。
    事  實
一、丁○○及胡金福二人（另行審結）於民國九十一年二月四日凌晨四時許，因見位
    於新竹市○○路與四維路口處之乙○○○○內，置放有新竹市政府所有之活動收
    費亭一個，竟意圖為自己不法之所有，且基於共同犯意聯絡及行為分擔，打算欲
    竊取該收費亭後載至舊貨商處變賣而取得金錢，惟因該收費亭體積龐大且重量不
    輕，二人遂前往尋找莊金福（業經本院於九十一年七月五日以九十一年易字第二
    六○號判決在案），要求其以所持有之自小貨車載運上開收費亭，莊金福明知丁○○及胡金福係要竊取該收費亭後變賣，亦基於為渠等不法所有之意圖，且和渠
    等二人基於共同犯意聯絡及行為分擔，結夥三人，由莊金福駕駛車牌號碼ＪＲ—
    四六九號之自小貨車，一起回至上揭停車場，並將該自小貨車停妥後，三人即共
    同著手搬移該收費亭，欲將該收費亭搬上莊金福所駕駛前述自小貨車上而結夥竊
    取之，惟於尚未搬上前開自小貨車而屬尚未得手之際，旋經在現場目擊且當時正
    執行埋伏勤務之員警戊○○及甲○○等人上前逮捕，因而查獲，並扣得停車場收
    費亭一座（業已發還）。
二、案經新竹市警察局第一分局報請臺灣新竹地方法院檢察署檢察官偵查起訴。
    理  由
一、訊據被告丁○○固坦承為警查獲當時係在現場等情，惟矢口否認有何加重竊盜犯
    行，先係辯稱：那個收費亭破破爛爛的，以為沒有人要，當時莊金福開車經過，
    就叫他停車，警察就來了云云。嗣其經本院通緝到案後，則更易前供而辯稱：是
    莊金福叫伊和胡金福去看，並說如果破破爛爛的話就搬上車，但並沒有告知為何
    要搬上車及要搬去何處。當時莊金福把車停下來，他還沒有下車，伊和胡金福二
    人先下車去查看該收費亭，準備要搬動時，警察就來了。而該收費亭的玻璃以前
    就破掉，不是伊等破壞云云。經查：（一）右揭事實業據被告丁○○及同案被告
    胡金福於警訊時均供述：是打算要將收費亭拿去賣，請莊金福幫忙載運等語，及
    於偵訊時均供承：因收費亭很重，且沒有車子，所以以步行方式去找莊金福，目
    的要找他幫忙，當時是向莊金福說那個收費亭破破爛爛的，把它搬上車，可以做
    生活費等語明確，並經證人即查獲警員戊○○及甲○○證述查獲情形在卷，且為
    證人即新竹市政府交通局停車管理課課員丙○○陳述：上揭收費亭是交通局所有
    ，並未委託他人載運等語明確，復有贓證物品認領保管收據一紙附卷足稽，此外
    ，同案被告莊金福亦因此犯有加重竊盜罪，而經本院於九十一年七月五日以九十
    一年易字第二六○號刑事判決判處有期徒刑三月，有上揭案號之刑事判決一份附
    卷足參，足見被告確有和同案被告胡金福及莊金福結夥三人為竊盜犯行無訛。
    （二）次查，案發當時是同案被告莊金福以上揭自小貨車載著被告及同案被告胡
    金福二人到達現場，三人同時下車，一起去看收費亭，之後丁○○及胡金福去清
    理收費亭內雜物，莊金福上車，等他們二人將雜物清理好時也剛好把車子倒進來
    ，倒好後，莊金福下車，三個人一起動手搬收費亭，已經將收費亭移動二、三公
    尺後，警員就上前表明身份，當時莊金福還說他是玻璃行的員工，受人之託要載
    去換玻璃，但又交代不出是哪家玻璃行等情，業據證人即查獲警員戊○○及甲○○證述屬實，而證人等和被告於案發之前並不相識，衡情如非被告確有和其餘二
    名被告共同搬動上揭收費亭之舉，證人等應無蓄意攀誣而虛構上揭情事之理，是
    渠等所為上揭證詞應堪採信，被告既已和其餘二名被告動手搬移前開收費亭，自
    屬已著手結夥三人竊盜犯行之實施無疑。（三）再查，前開收費亭是屬新竹市交
    通局所有，擺設於乙○○○○內，價值新臺幣六千元，沒有委託他人載運，而該
    收費亭也未損壞等情，業據證人丙○○於警訊時證述在卷，且經證人戊○○及甲○○結證稱：該收費亭之壓克力板有壞，是之前第一分局刑事組在抓一名毒犯時
    ，該毒犯撞壞的，除此之外，其他都完整，也沒有破破爛爛等語明確，並有上揭
    收費亭之照片一幀附卷足憑，足見該收費亭尚屬完好而堪使用之物，是以被告辯
    稱上揭收費亭已破破爛爛，才會以為是沒人要的云云，不足採信。（四）末查，
    被告雖於緝獲到案後更易前詞而改辯稱：是莊金福要渠等去搬該收費亭云云，然
    此已和渠及同案被告胡金福於歷次偵、審時所供述內容完全不同，且該收費亭原
    本即放置於乙○○○○，就其外觀而言顯見其用途係供收費使用，亦係完好堪使
    用之物，業如前述，而同案被告莊金福平日係從事殺雞之工作，被告及同案被告
    胡金福前曾幫忙以賺取工資等情，亦為渠等所自承在卷，則該收費亭顯非從事殺
    雞工作之同案被告莊金福所有，則同案被告莊金福又何有理由要被告和同案被告
    胡金福去查看該收費亭，如果破爛就將之搬走之理？況且，該收費亭既然顯見非
    同案被告莊金福所有，而屬他人所有之物，則被告和同案被告胡金福又何有可能
    在完全不明瞭搬走該收費亭之原因及搬去何處等細節，亦未究明同案被告莊金福
    是否有正當權源足以搬走該收費亭之情況下，即率爾應同案被告莊金福之要求而
    前往搬該收費亭，而毫不擔心一旦遭人發覺將被訴追竊盜刑責之理？是以被告此
    部分所辯亦顯有違常情而不足採信。（五）綜合以上，被告上開所辯，均顯係事
    後圖卸之詞，尚難憑採，本案事證明確，被告所為結夥三人竊盜犯行應堪認定，
    應予依法論科。
二、核被告丁○○雖已和其餘二名同案被告莊金福及胡金福均著手竊盜行為之實施，
    惟未生竊得上揭收費亭之結果，其犯罪尚屬未遂，核其所為，係犯刑法第三百二
    十一條第一項第四款、第二項之加重竊盜未遂罪。被告與其餘同案被告莊金福及
    胡金福等結夥三人竊盜，具有犯意聯絡及行為分擔，為共同正犯。又被告所為，
    因遭警查獲而未生竊得收費亭之結果，屬未遂階段，爰依刑法第二十六條前段之
    規定，按既遂犯之刑度減輕其刑。爰審酌被告會為本件犯行乃因欲竊取上揭收費
    亭加以變賣後，以取得之金錢供作渠和同案被告胡金福之生活費之犯罪動機及情
    節、犯罪手段、所生危害尚非巨大，惟犯後於本院調查及審理中一再飾詞辯解等
    一切情狀，量處如主文所示之刑，並諭知易科罰金之折算標準，以示懲儆。
據上論結，應依刑事訴訟法第二百九十九條第一項前段，刑法第二十八條、第三百二
十一條第一項第四款、第二項、第二十六條前段、第四十一條第一項前段，罰金罰鍰
提高標準條例第二條，判決如主文。
本案經檢察官陳榮林到庭執行職務。
中      華      民      國    九十一    年      十一    月    二十九    日
                                  臺灣新竹地方法院刑事第二庭
                          法  官  楊  惠  芬
右正本證明與原本無異。
如不服本判決，應於判決送達後十日內向本院提出上訴狀（應附繕本），上訴於臺灣
高等法院。
                                          書記官  鄭  明  枝
中      華      民      國    九十一    年      十一    月    二十九    日
附錄本案論罪科刑法條：
刑法第三百二十一條第一項第四款、第二項：
犯竊盜罪而有左列情形之一者，處六月以上五年以下有期徒刑：
  四  結夥三人以上而犯之者。
前項之未遂犯罰之。
